最高法院刑事判決　　　　　　一○○年度台上字第六八七○號
上　訴　人　王力賢
上列上訴人因違反毒品危害防制條例等罪案件，不服台灣高等法
院中華民國一○○年九月二十三日第二審更審判決（一○○年度
上更(二)字第二四八號，起訴案號：台灣板橋地方法院檢察署九十
八年度偵字第一九○○二、一九三四七、一九三四八號），提起
上訴，本院判決如下：
    主  文
上訴駁回。
    理  由
按刑事訴訟法第三百七十七條規定：上訴於第三審法院，非以判
決違背法令為理由，不得為之；是提起第三審上訴，應以原判決
違背法令為理由，係屬法定要件。如果上訴理由書狀並未依據卷
內訴訟資料具體指摘原判決不適用何種法則或如何適用不當，或
所指摘原判決違法情事，顯與法律規定得為第三審上訴理由之違
法情形不相適合時，均應認其上訴為違背法律上之程式，予以駁
回。原判決以提起上訴，應自判決送達後十日內為之；第一審法
院認為上訴不合法律上之程式或法律上不應准許或其上訴權已經
喪失者，應以裁定駁回之；第二審法院認為上訴書狀未敘述上訴
理由或上訴有第三百六十二條前段之情形者，應以判決駁回之；
刑事訴訟法第三百四十九條、第三百六十二條、第三百六十七條
規定甚明。上訴人王力賢因犯毒品危害防制條例第四條第一項之
販賣第一級毒品共十八罪、同條第二項之販賣第二級毒品共八罪
等案件，經第一審法院於民國九十八年十二月四日分別論上訴人
以販賣第一級毒品十八罪，各判處有期徒刑八年，褫奪公權四年
；販賣第二級毒品八罪，各判處有期徒刑四年，褫奪公權二年。
上開第一審判決已於九十八年十二月二十一日合法送達羈押於原
台灣台北看守所（現改制為法務部矯正署台北看守所）之上訴人
，並由上訴人親自簽名收受及註明收受日期，有送達證書在卷可
稽，其上訴期間應自收受第一審判決翌日即九十八年十二月二十
二日起算十日。是上訴人在監獄或看守所，如向該監所長官提出
上訴書狀，因不生扣除在途期間之問題，故必在上訴期間內提出
者，始可視為上訴期間內之上訴；如逾期始向該監所長官提出上
訴書狀，即不得視為上訴期間內之上訴，雖監所長官即日將上訴
書狀轉送法院收文，因無扣除在途期間之可言，其上訴仍屬已經
逾期。本件第二審之上訴期間至九十八年十二月三十一日（星期
五）已屆滿，該十二月三十一日之期間末日並非星期日、紀念日
或其他休息日，有九十八年十二月及九十九年一月之日期表在卷
可按。上訴人遲至九十九年一月四日始具狀聲明上訴，顯已逾期
，其上訴自屬違背法律上之程式，而依刑事訴訟法第三百六十七
條前段予以駁回，經核尚無違誤。卷查第一審判決送達上訴人之
時間為九十九年十二月二十一日，而上訴人係於九十九年一月四
日始向改制前台灣台北看守所提出第二審上訴狀，有台灣板橋地
方法院送達證書、前台灣台北看守所（戒護科）收狀戳章在卷可
考（見一審卷第一七四頁、上訴審卷第三四頁）。上訴意旨指原
審未調查上開送達證書上之送達日期是否上訴人所親筆書明，遽
認上訴人確已在該日收受判決書，指摘原判決以上訴逾期而駁回
其上訴有違誤云云，核與卷內送達證書及原審一○○年九月二十
一日訊問筆錄之記載不符，難認係具體指摘之合法上訴第三審理
由。又檢察官對第一審判決並未提起上訴，有一、二審卷可稽。
應認上訴人對於該販賣第一級毒品及販賣第二級毒品部分之上訴
均違背法律上之程式，併予駁回。另涉犯持有第二級毒品部分，
業經本院以九十九年度台上字第五六○九號判決駁回上訴確定，
附此敘明。
據上論結，應依刑事訴訟法第三百九十五條前段，判決如主文。
中    華    民    國  一○○  年   十二   月    八    日
                      最高法院刑事第四庭
                          審判長法官  洪  文  章  
                                法官  王  居  財  
                                法官  郭  毓  洲  
                                法官  韓  金  秀  
                                法官  沈  揚  仁  
本件正本證明與原本無異
                                      書  記  官  
中    華    民    國  一○○  年   十二   月    九    日
                                                      K